Inventaris van het archief van mr. A.J. Vleer [levensjaren 1911-1981], 1932-1955
Nationaal Archief, Den Haag
- HOOFDAMBTENAAR TER BESCHIKKING VAN DE NEDERLANDS-INDISCHE REGERING, 1947-1950, II.
  - SECRETARIS-GENERAAL VAN DE BIJEENKOMST VOOR FEDERAAL OVERLEG (B.F.O.), 1948-1949., F.
    - De vergaderingen in Indonesië en Den Haag, 1.
      - Handelingen met bijlagen van de zittingen van de Bijeenkomst voor Federaal Overleg, Gestencild in het Nederlands en het Maleis., 1948 juli-1949 aug; 96-114; 19 delen
        Het "Haags Overleg" (zie inv. nr. 115-116) wordt aangemerkt als de vierde zitting; de RTC als de vijftiende zitting. Zie inv. no. 125.
        - Eerste zitting, handelingen, 1948 juli 12-16, 96
        - Eerste zitting, bijlagen., 97
        - Tweede zitting, handelingen en bijlagen, 1948 juli 26-28, 98
        - Derde zitting, handelingen en bijlagen, 1948 aug 22, 99
        - Vijfde zitting, handelingen en bijlagen, 1948 nov 26-dec 4, 100
        - Zesde zitting, handelingen en bijlagen, 1949 jan 10-15, 101
        - Zevende zitting, handelingen, 1949 jan 31-feb 5, 102
        - Zevende zitting, bijlagen., 103
        - Achtste zitting, handelingen I, 1949 feb 13-apr 6, 104
        - Achtste zitting, handelingen II., 105
        - Achtste zitting, bijlagen., 106
        - Negende zitting, handelingen, 1949 apr 6-26, 107
        - Negende zitting, bijlagen., 108
        - Tiende zitting, handelingen en bijlagen, 1949 mei 6-7, 109
        - Elfde zitting, handelingen en bijlagen, 1949 mei 21-23, 110
        - Twaalfde zitting, handelingen en bijlagen, 1949 juni 8-25, 111
        - Dertiende zitting, handelingen, 1949 juli 1-9, 112
        - Dertiende zitting, bijlagen., 113
        - Veertiende zitting, handelingen en bijlagen, 1949 juli 16-aug 2, 114
      - Handelingen en bijlagen van de besprekingen van de B.F.O.-delegatie met de Nederlandse regering, het "Haags Overleg", 1948 sep-okt; 115-116; 2 delen
        - Handelingen., 115
        - Bijlagen., 116
      - Verzameling van wetten en ontwerpen inzake de wet Bewind Indonesië in Overgangstijd en de regeling van het bestuur over Indonesië, Gestencild., 1948 okt-1949 jan; 117; 1 deel
      - Handelingen en bijlagen van de Inter-Indonesische Conferentie te Djokjakarta, Gestencild, in het Nederlands en het Maleis. 1949 juli 19-23, en te Batavia, 1949 juli 31-aug 2; 118; 1 deel
      - Besluit van de B.F.O.-vergadering inzake de vaststelling van het algemeen reglement van de Bijeenkomst voor Federaal Overleg, Gestencild., 1949 apr; 119; 1 omslag
      - "Dokumen-dokumen utama tentang penghentian permusuhan", publicatie van de B.F.O. betreffende de staakt-het-vuren overeenkomst en de uitvoering ervan, Gedrukt., 1949 aug; 120; 1 katern
      - Besluit van B.F.O.-vergadering tot instelling van een delegatie tot deelneming aan de Ronde Tafel Conferentie en benoeming van de voorzitter, vice-voorzitters, leden, adviseurs en de secretaris-generaal, Kopie., 1949 aug; 121; 1 omslag
      - "Keterangan pemerintah kepada Badan Pekerdja K.N.I. Pusat", nota over de regeringspolitiek uitgebracht door het Kementerian Penerangan aan de Werkcommissie Komite Nasional Indonesia Pusat, Gestencild, in het Maleis., 1949 juli; 122; 1 omslag
    - De Ronde Tafel Conferentie, 2.
      - De B.F.O. delegatie, a.
        - Dagboek van A.J. Vleer als secretaris-generaal van de B.F.O.-delegatie bij de Ronde Tafel Conferentie, bijgehouden over 1-12 oktober 1949; 123; 1 katern
          Origineel niet aanwezig. Zie filmnummer 1294 uit filmbestand vml. 2e Afdeling.
        - Convocaties voor de plenaire vergaderingen van de B.F.O.-delegatie uitgaande van het secretariaat, 1949 aug-okt; 124; 1 omslag
        - Stenografische verslagen van de vergaderingen van de B.F.O.-delegatie, XVe zitting vergadering 1-12, Gestencild, in het Nederlands en het Maleis., 1949 aug-okt; 125; 1 pak
          Voor zitting I - XIV zie inv. nrs. 96-114 en inv. nr. 115-116.
        - Gebundelde periodieke verslagen van het secretariaat van de B.F.O.-delegatie gedurende de Ronde Tafel Conferentie, nrs. 1-10, Gestencild, in het Nederlands en het Maleis., 1949 aug-nov; 126; 1 deel
          De verslagen zijn opgesteld door de onder Vleer werkzame secretarissen, dr. J. Kiers en H.G. Schulte Nordholt. Duplicaten treft men aan in inv. no. 127-134.
        - Periodieke verslagen opgesteld door het secretariaat van de B.F.O.-delegatie met als bijlagen de vergaderstukken van de Ronde Tafel Conferentie en haar commissies, nrs. 1-10, met inhoudsopgaven van de bijlagen, Gestencild, in het Nederlands en het Maleis., 1949 aug-nov; 127-135; 9 pakken
          - Eerste verslag, 1949 aug 24-31, 127
          - Tweede verslag, 1949 sep 1-3, 128
          - Derde verslag, 1949 sep 5-10, 129
          - Vierde verslag, 1949 sep 11-17, 130
          - Vijfde verslag, 1949 sep 19-25, 131
          - Zesde verslag, 1949 sep 25-okt 1, 132
          - Zevende en achtste verslag, 1949 okt 3-15, 133
          - Negende en tiende verslag, 1949 okt 15-nov 2, 134
            Deel I: verslagen en bijlagen 1-75.
          - Negende en tiende verslag, bijlagen 76-220., 135
        - Convocaties en verslagen van besprekingen tussen de B.F.O.-secretarissen van de commissies en sub-commissies, Gestencild., 1949 aug-okt; 136; 1 omslag
        - Nota uitgebracht door de B.F.O.-vergadering betreffende de verkiezingsverordening voor de volksvertegenwoordiging van de Republik Indonesia Serikat, Gestencild., 1949 nov; 137; 1 omslag
        - Ingekomen brieven van H.G. Schulte Nordholt over de secretariaatswerkzaamheden van de B.F.O.-delegatie, 1949 dec; 138; 4 stukken
          Schulte Nordholt was als secretaris verbonden aan de B.F.O.-delegatie.
        - Ingekomen telegram van Moh. Roem met het verzoek een bepaalde zaak aan te houden, 1949 dec; 139; 1 stuk
      - De United Nations Commission for Indonesia (UNCI), b.
        - "First interim report to the Security Council", uitgebracht door de United Nations Commission for Indonesia, met bijlagen, Gestencild., 1949 aug; 140; 1 omslag
        - "Special report to the Security Council on the Round Table Conference", uitgebracht door de United Nations Commission for Indonesia, met bijlagen, Gestencild., 1949 nov; 141; 1 omslag
      - De Centrale Commissie, c.
        - Algemeen, 1c
          - Lijst van deelnemers aan de Ronde Tafel Conferentie en de daarbij betrokkenen; met opgaven omtrent de samenstelling van de commissies, Gestencild., 1949; 142; 1 omslag
          - Ingekomen stukken van de Centrale Commissie betreffende het ontwerp-reglement van orde voor de Ronde Tafel Conferentie, 1949 aug; 143; 1 omslag
          - Communiqué's uitgebracht door het secretariaat-generaal van de Centrale Commmissie, Gestencild., 1949 aug-nov; 144; 1 omslag
          - Ingekomen mededelingen van het secretariaat-generaal van de Centrale Commissie, waaronder de door hen opgestelde periodieke verslagen, Gestencild., 1949 sep-okt; 145; 1 pak
          - Nota's van de informele besprekingen tussen de leden van de Centrale Commissie in het hotel "Chateau de Namur" nabij Namen, Gestencild., 1949 sep; 146; 1 omslag
          - Memorandum van mr. Th.H. Bot aan de voorzitter van de Centrale Commissie, drs. M. Hatta, inzake het coördineren en bespoedigen van de werkzaamheden van de commissies, Gestencild., 1949 sep; 147; 1 omslag
        - De Sub-Commissies "Minderheden" en "Waardevolle Belangen", 2c
          - Ingekomen stukken van de Centrale Commissie betreffende de werkzaamheden van haar Subcommissie I "Minderheden", Gestencild., 1949 aug-okt; 148; 1 omslag
          - Verslagen van de vergaderingen van de Sub-Commissie II "Waardevolle Belangen" van de Centrale Commissie, vergadering 1-6, Gestencild, in het Nederlands, Maleis en Engels., 1949 okt; 149; 1 pak
          - Verslagen van de hoorzittingen van de Sub-Commissie II "Waardevolle Belangen" van de Centrale Commissie, zitting 1-11, Gestencild, in het Nederlands, Maleis en Engels., 1949 okt; 150; 1 pak
          - Verslagen van de besprekingen in de Centrale Commissie inzake de verslagen en werkzaamheden van de Sub-Commissie II "Waardevolle Belangen", Gestencild., 1949 sep-okt; 151; 1 pak
      - De Commissies en Sub-Commissies., d.
        - Commissie voor Staatkundige en Staatsrechtelijke Aangelegenheden, 1d
          - Wekelijkse verslagen van de werkzaamheden van de Commissie voor Staatkundige en Staatsrechtelijke Aangelegenheden, nrs. 1-10, Gestencild., 1949 aug-okt; 152; 1 omslag
          - Rapport over de stand van werkzaamheden in de Commissie voor Staatkundige en Staatsrechtelijke Aangelegenheden, Met Engelse versie. Gestencild., 1949 okt; 153; 1 omslag
          - Stukken betreffende de besprekingen van de sectie B.F.O. in de Commissie voor Staatkundige en Staatsrechtelijke Aangelegenheden, Gestencild, getypt., 1949 aug-okt; 154; 1 omslag
          - Stukken betreffende de samenstelling van de Commissie voor Staatkundige en Staatsrechtelijke Aangelegenheden en de indeling van de sub-commissies, Gestencild., 1949 aug-okt; 155; 1 omslag
          - Stukken betreffende de vergaderingen van de Commissie voor Staatkundige en Staatsrechtelijke Aangelegenheden en de indeling van de werkzaamheden, Gestencild, getypt., 1949 aug-nov; 156; 1 omslag
          - Nota betreffende de voorzieningen bij vervroegde souvereiniteitsoverdracht, Gestencild., z.d. (1949); 157; 1 omslag
            Vermoedelijk van de hand van A.J. Vleer gezien de aantekening "Nota Vleer".
          - Stukken betreffende de Sub-Commissie I, sectie A, van de Commissie voor Staatkundige en Staatsrechtelijke Aangelegenheden, 1949 aug-nov; 158-161; 2 pakken en 2 omslagen
            Stukken betreffende de Sub-Commissie I, sectie B, Nieuw Guinea werden niet aangetroffen. Zie ook inv. nr. 183.
            - De Werkgroep Nationaliteit en Burgerschap tot ontwerp van een overeenkomst inzake de toetreding van staatsburgers, 1949 sep-okt, 158; 1 omslag
            - De Werkgroep Technische Commissie Constitutie tot ontwerp van een constitutie voor de Republik Indonesia Serikat, 1949 aug-okt, 159; 1 pak
            - Nota van het B.F.O.-secretariaat, vermoedelijk van de hand van Vleer, betreffende de totstandkoming van de ontwerp-constitutie, met als bijlagen de geproduceerde stukken over dit onderwerp genummerd 1-55, met inhoudsopgave, 1949 aug-nov, 160; 1 pak
            - De Werkgroep Zelfbeschikkingsrecht omtrent het aangaan van een federatief verband met de Republik Indonesia Serikat door deelgebieden, 1949 aug-okt, 161; 1 omslag
          - Stukken betreffende de Sub-Commissie, sectie C, van de Commissie voor Staatkundige en Staatsrechtelijke Aangelegenheden: over de positie van de zelfbesturende landschappen in het nieuwe staatsbestel, 1949 aug-okt; 162; 1 omslag
          - Stukken betreffende de Sub-Commissie II van de Commissie voor Staatkundige en Staatsrechtelijke Aangelegenheden, Gestencild, getypt., 1949 sep-okt; 163-165; 1 pak en 2 omslagen
            - Afdeling I: betreffende de samenstelling van het Charter van de Souvereiniteitsoverdracht, 1949 sep-okt, 163
            - Afdeling II: de Werkgroep Redactiecommissie van het Uniestatuut, 1949 sep-okt, 164; 1 pak
            - Ingediende "oral notes" door de Republikeinse en B.F.O.-delegatie betreffende de Unie Nederland-Indonesië, 1949 sep-okt, 165
          - Stukken betreffende de Sub-Commissie III van de Commissie voor Staatkundige en Staatsrechtelijke Aangelegenheden: de Werk- en Studiegroep tot regeling van de buitenlandse betrekkingen en de uitwisseling van Hoge Commissarissen, 1949 sep-okt; 166; 1 pak
          - Nota's betreffende het staatsrecht van de Verenigde Staten van Amerika en de onafhankelijkheidsovereenkomst met de Philippijnen, 1948 en z.j.; 167; 1 omslag
        - Commissie voor Financiële en Economische Aangelegenheden, 2d
          - Stukken betreffende de Commissie voor Financiële en Economische Aangelegenheden, Gestencild, getypt., 1949 aug-nov; 168-176; 1 pak en 8 omslagen
            - Samenstelling van de Commissie en de Sub-Commissies 1949 aug-okt, 168
            - Verslagen van vergaderingen, rapporten en de bespreking ervan in de Centrale Commissie, 1949 aug-nov, 169
            - Weekrapporten van de vorderingen van de werkzaamheden, nrs. 1-10, 1949 aug-nov, 170
            - Stukken ingebracht in de vergaderingen door de B.F.O.- en de republikeinse delegatie, 1949 aug-okt, 171
            - Stukken van de Sub-Commissie I Schuldverhouding, 1949 sep-okt, 172
            - Stukken van de Sub-Commissie II Zakelijke Rechten, 1949 sep-okt, 173
            - Stukken van de Sub-Commissie II-A Scheepvaart- en Luchtvaartzaken, 1949 okt, 174
            - Stukken van de Sub-Commissie III Handels- en Monetaire Verdragen, 1949 sep, 175
            - Stukken van de Sub-Commissie IV Monetaire Betrekkingen tussen Nederland en Indonesië, inclusief het munt- en circulatiebankwezen, 1949 sep-okt, 176
        - Commissie voor Militaire Aangelegenheden, 3d
          - Stukken betreffende de Commissie voor Militaire Aangelegenheden, Gestencild, getypt., 1949 aug-okt; 177-182; 1 pak en 4 omslagen
            - Samenstelling van de Commissie en extracten uit de verslagen van werkzaamheden, 1949 aug-sep, 177
            - Verslagen van vergaderingen en concept-rapporten van de plenaire Commissie, 1949 aug-nov, 178; 1 pak
            - Weekrapporten van de vorderingen van de werkzaamheden van de Commissie, nrs. 1-9, 1949 aug-okt, 179
            - Nota's en memo's van de B.F.O.-delegatie, 1949 sep-okt, 180
            - Verslagen van vergaderingen van de B.F.O.-delegatie afzonderlijk en gezamenlijk met de republikeinen, 1949 aug-okt, 181
            - Stukken van de onder de Commissie werkzame werkgroepen, 1949 sep-okt, 182
              Het betreft de Technisch Militaire Werkgroep, de Financieel-Economische Werkgroep, de Sociale Werkgroep en de Maritiem Technische Werkgroep. Stukken over de Werkgroep voor Luchtvaartaangelegenheden werden niet aangetroffen.
          - Ingekomen brief van mr. B.M. Smilders omtrent de denkbeelden in de Nederlandse Generale Staf over Nieuw-Guinea, met bijlagen, Kopie., 1949 sep; 183; 1 omslag
        - Commissie voor Culturele Aangelegenheden, 4d
          - Stukken betreffende de Commissie voor Culturele Aangelegenheden, Gestencild, getypt., 1949 aug-nov; 184-186; 1 pak en 2 omslagen
            - Verslagen van vergaderingen en concept-rapporten van de Commissie, 1949 aug-nov, 184
            - Weekrapporten van de vorderingen van de werkzaamheden van de Commissie, nrs. 1-11, 1949 aug-nov, 185
            - Vergaderstukken en ingediende memo's van de B.F.O. en republikeinse delegatie, 1949 aug-sep, 186
        - Commissie voor Sociale Aangelegenheden, 5d
          - Stukken betreffende de Commissie voor Sociale Aangelegenheden, Gestencild, getypt., 1949 aug-nov; 187-189; 1 pak en 2 omslagen
            - Verslagen van vergaderingen en concept-rapporten van de Commissie, 1949 aug-nov, 187; 1 pak
            - Weekrapporten van de vorderingen van werkzaamheden van de Commissie, nrs. 1-9, 1949 aug-okt, 188
            - Vergaderstukken en ingediende memo's van de B.F.O., de republikeinse en Nederlandse delegatie, 1949 aug-okt, 189
    - Het Parlemen Republik Indonesia Serikat, 3.
      - Stukken betreffende de Eerste Zitting van het Parlemen Republik Indonesia Serikat, documenten 1-13, Gestencild, in het Nederlands en het Maleis., 1950 feb; 190; 1 pak
      - Nota van de hand van A.J. Vleer betreffende het parlement van de Republiek der Verenigde Staten van Indonesië, Met concept., z.j. (c. 1950); 191; 1 omslag
      - Concept en minuut van een artikel van Vleer "Enige aantekeningen met betrekking tot de Volksvertegenwoordiging" in reaktie op een artikel van prof. Schermerhorn; met minuut van de uitgaande brief hierover aan Schermerhorn, 1952; 192; 1 omslag
  - DIVERSE NOTA 'S EN RAPPORTEN, G.
    - "Recente communistische activiteit in Indonesië", publicatie van de overheid, Gestencild., 1947 okt; 193; 1 deel
    - Nota's van de R.V.D. e.a. betreffende de republikeinse en de federale grondwet, Gestencild, getypt., 1947-1949; 194; 1 omslag
    - "What the Japanese did to Islam in Java", nota van de hand van dr. C.A.O. van Nieuwenhuijze, Gestencild., 1947 mei; 195; 1 omslag
    - "Staat en godsdienst in het nieuwe Indonesië, ingekomen nota van dr. C.A.O. van Nieuwenhuijze, Gestencild., 1948; 196; 1 omslag
    - Pamfletten ter verspreiding onder de Indonesische bevolking, uitgegeven door de R.V.D. de z.g. flashprints, z.j. (c. 1948); 197; 1 omslag
    - Stukken betreffende de Conferentie Nederland-Suriname-Curaçao, Gestencild, gedrukt., 1948; 198; 1 omslag
    - Nota betreffende de ontwikkeling van de burgerluchtvaart in Indonesië, Getypt., z.j. (1950); 199; 1 omslag
- DOCENT AAN DE UNIVERSITEIT VAN INDONESIE EN AAN DE SJAHKIAKERTI UNIVERSITEIT, 1948-1949 en 1953-1955., III.
  - Doctoraalscriptie van A. Sjarkawi over de "Hoofdtrekken in de staatkundige ontwikkeling van Kalimantan tot 1949", 200; 1 omslag
  - Doctoraalscriptie van M.N. Mansjur inzake het staatsrecht van Oost-Indonesië, met een historische terugblik op de staatsrechtelijke ontwikkelingen in Nederlands-Indië, 1949; 201; 1 omslag
  - Kranteknipsels betreffende de opening van de economische faculteit van de Sjahkiakerti Universiteit te Palembang, 1953; 202; 2 stukken
    Er is sprake van diverse schrijfwijzen van de naam van de Universiteit.
- COMMISSARIS VAN HET KONINKRIJK DER NEDERLANDEN IN ZUIDSUMATRA, 1950-1955, IV.
  - RAPPORTAGE EN BRIEFWISSELING, H.
    - Concept-schema van de te behandelen onderwerpen in de rapportage van de Commissarissen in Indonesië aan de Hoge Commissaris te Djakarta, Afschrift., z.j. (c. 1951); 203; 1 stuk
    - Minuten van rapporten en van uitgaande brieven betreffende diverse gebeurtenissen en omstandigheden in Zuid-Sumatra uitgebracht door de Commissaris in Palembang aan de Hoge Commissaris; met indices, 1950-1951, 1953-1955; 204-208; 5 omslagen
      - 1950 jan-dec, nrs 1-83., 204
      - 1951 jan-juli, nrs 1-49., 205
      - 1953 jan-dec, nrs 1-108., 206
      - 1954 jan-juni, nrs 1-57., 207
      - 1954 juli-dec en 1955 jan, nrs 1-51., 208
    - Korte maandelijkse overzichten van de algemene situatie in Zuid-Sumatra uitgebracht door de Commissaris te Palembang aan de Hoge Commissaris; doorslagen, 1952; 209; 1 omslag
    - Korte kwartaaloverzichten van de algemene situatie in Zuid-Sumatra uitgebracht door de Commissaris te Palembang aan de Hoge Commissaris; doorslagen, 1954; 210; 1 omslag
    - Politieke en politiek-sociale maandverslagen opgemaakt door de Commissaris voor Zuid-Sumatra; doorslagen, met index, 1950-1951; 211-212; 2 omslagen
      - 1950 juli-dec, 211
      - 1951 jan-dec, 212
    - Verslag van mr. A.J. Vleer over de politieke ontwikkelingen in Zuid-Sumatra; met als bijlage een artikel uit de "Suara Rakjat" over de vorming van autonome regentschappen aldaar (1952); doorslagen, Deels in het Maleis., 1955 jan; 213; 1 omslag
      Opgemaakt ten behoeve van de jaarlijkse Commissarissen Conferentie.
    - Economische maandverslagen opgesteld door de Commissaris voor Zuid-Sumatra; doorslagen, met index, 1950 juli-1951 mrt, 1952 mei-juli; 214-216; 3 omslagen
      - 1950 juli-dec, 214
      - 1951 jan-mrt, 215
      - 1952 mei-juli, 216
    - Correspondentie van mr. A.J. Vleer met de Standard-Vacuum Petroleum Maatschappij te Soengei Gerong e.a. betreffende de geschillen rond de arbeidsvoorwaarden van locaal aangenomen Nederlanders; met bijlagen, Kopieën., 1951-1952; 217; 1 omslag
    - Minuten van uitgaande brieven met bijlagen aan de Hoge Commissaris betreffende strafrechtelijke procedures tegen Nederlandse onderdanen in Zuid-Sumatra; met inhoudsopgave op naam, 1953-1954; 218; 1 omslag
      In verband met privacybescherming zijn deze stukken tot het jaar 2004 slechts raadpleegbaar met machtiging van de Rijksarchivaris van de Tweede Afdeling.
    - Persoverzichten van kranteartikelen verschenen in Zuid-Sumatra opgemaakt bij het Commissariaat in Palembang, pag. 36-126, Incompleet., 1952 jan-apr; 219; 1 omslag
  - INGEKOMEN RAPPORTEN, I.
    - Maandrapporten betreffende de handel in Zuid-Sumatra opgemaakt door de Inspectie van het Kementerian Perekonomian, Met jaarrapport over 1951. Gestencild., 1950 dec-1952 mei; 220; 1 pak
      Het maandrapport over jan, mrt-juni 1951 ontbreken.
    - "Economische notities", vertrouwelijke publicaties over de economische ontwikkelingen in Indonesië uitgegeven door het Hoge Commissariaat, bureau Research en Documentatie, Gestencild., 1950-1955; 221-230; 1 omslag en 9 pakken
      De volgende stukken ontbreken: nrs. 16-30 (1950) en 82-83 (1952), de index 2e halfjaar 1952. De index op inv. nr. 222 is gevoegd bij inv. nr. 223.
      - 1950, eerste jaargang, nrs. 1-15. Met index, 221
      - 1951, tweede jaargang, nrs. 31-47., 222
      - 1951, tweede jaargang, nrs. 48-58. Met index (nrs 31-58), 223
      - 1952, derde jaargang, nrs. 59-71. Met index., 224
      - 1952, derde jaargang, nrs. 72-81., 225
      - 1953, vierde jaargang, nrs. 84-96. Met index., 226
      - 1953, vierde jaargang, nrs. 97-109. Met index., 227
      - 1954, vijfde jaargang, nrs. 110-121. Met index., 228
      - 1954, vijfde jaargang, nrs. 122-132. Met index., 229
      - 1955, zesde jaargang, nr. 133 (jan)., 230; 1 omslag
    - Verslagen van de dienstreizen van de Hoge Commissaris, A.T. Lamping, naar Oost- en Midden-Java en naar Sumatra en Singapore, Kopieën., 1951 juni, 1952 mrt-apr; 231; 1 omslag
    - Ingekomen weekoverzichten van het persbureau ANETA betreffende de politieke ontwikkelingen in binnen- en buitenland, met chronologisch jaaroverzicht, Gestencild., 1954; 232; 1 pak
    - Stukken betreffende zijn lidmaatschap van de Rotary Club in Palembang; met teksten van lezingen door diverse personen (o.a. van de Rotary Club te Malang), 1950-1954 en z.d.; 233; 1 omslag
    - Nota uitgebracht door de Ondernemersbond voor Indonesië getiteld: "Het Marhaenisme, de ideologie van de P.N.I.", 1953 sep; 234; 1 omslag
- DOCUMENTATIE, V.
  - REGERINGSPUBLICATIES, J.
    - "Reglement van orde van den Volksraad en van het College van Gedelegeerden", met toelichting op het reglement; Gedrukt., Weltevreden 1926 en 1930; 235; 2 katernen
    - "De Volksraad en de Indische Staatsregeling", door mr. W.H. van Helsdingen, Gedrukt., Weltevreden 1926; 236; 1 deel
    - "Verslag van de Commissie tot bestudeering van Staatsrechtelijke Hervormingen", deel I: Indië's ontwikkeling tusschen den eersten en tweeden wereldoorlog; deel II: Indië's wenschen; Gedrukt., New York 1944; 237; 2 delen
      Ingesteld bij Gouvernementsbesluit van 14 september 1940 no. 1X/KAB.
    - "Linggadjati: de ontwerp-overeenkomst, de toelichting der Commissie-Generaal, de regeringsverklaring"; Den Haag, Gedrukt., 1946; 238; 1 katern
    - "Verslag van de Studiecommissie Nieuw-Guinea", Batavia, Gestencild., 1949; 239; 1 deel
      Ingesteld bij Gouvernementsbesluit van 15 maart 1948 no. 3.
    - "Verslag van de Commissie van Onderzoek naar de opvattingen in Nederland omtrent de plaats van de Overzeesche Gebiedsdelen in het Koninkrijk", Den Haag, Gedrukt., 1946; 240; 1 deel
      Ingesteld bij Ministerieel besluit van 30 augustus 1945.
    - "Western New Guinea and the Netherlands", Den Haag, Gedrukt., 1951; 241; 1 katern
  - PUBLICATIES VAN DE DEPARTEMENTEN, K.
    - "Volkstelling 1930", deel VIII Overzicht van Nederlands-Indië; met Engelse tekst en samenvatting van de delen I-VII; Departement van Economische Zaken, Batavia, Gedrukt., 1936; 242; 1 deel
    - "De herziene rechtspleging bij de Landmacht"; Departement van Justitie, Batavia, Gedrukt., z.j. (1945); 243; 1 katern
    - "De ontwikkeling van de federatieve staatsbouw in het jaar 1948"; Departement van Binnenlandse Zaken, Batavia, Gedrukt., 1949; 244; 1 katern